臺灣臺北地方法院刑事判決　　　　　　　　　　　　　　九十年度訴字第三六六號
　　公　訴　人　臺灣臺北地方法院檢察署檢察官
　　被　　　告　乙○○
右列被告因毒品危害防制條例案件，經檢察官提起公訴（八十九年度毒偵字第二九四
九號、二五九０號、八十九年度偵字第一六四０五號），本院判決如左：
    主  文
乙○○連續施用第一級毒品，累犯，處有期徒刑捌月。扣案附表一編號一、附表二編
號一、二之物均沒收銷燬之，扣案附表一編號二、附表二編號三、四之物均沒收。又
連續施用第二級毒品，累犯，處有期徒刑肆月。扣案附表一編號三之物沒收銷燬之，
扣案附表一編號四之物沒收。又連續轉讓第一級毒品，累犯，處有期徒刑壹年貳月。
又連續轉讓第二級毒品，累犯，處有期徒刑拾月。應執行有期徒刑貳年肆月，扣案附
表一編號一、三、附表二編號一、二之物均沒收銷燬之，附表一編號二、四、附表二
編號三、四之物均沒收。
    事  實
一、乙○○前因麻藥案件，經法院判處有期徒刑六月，於民國八十四年五月二十七日
    執行完畢；嗣又因麻藥案件，經法院判處有期徒刑六月，於八十四年十一月二十
    七日接續執行完畢；其後復因麻藥案件，經法院判處有期徒刑八月，於八十六年
    一月三十日執行完畢。詎猶不知悔改，因施用第二級毒品案件，經臺灣板橋地方
    法院先以八十七年毒聲字第二九五四號裁定送勒戒處所觀察勒戒，再以同院八十
    七年毒聲字第三五三一號裁定送戒治處所戒治，戒治期滿經臺灣板橋地方法院檢
    察署八十九年一月三十一日以八十九年戒毒偵字第四一號不起訴處分確定後，另
    行基於分別施用第一級毒品海洛因及第二級毒品安非他命之概括犯意，自八十九
    年三、四月間某日起至八十九年九月二十日下午四時許止，約每週一至二次，連
    續在其臺北市○○區○○路四段二五二巷一三號五樓、木柵路一段三一０號四樓
    四０七室等住處內施用第一級毒品海洛因、第二級毒品安非他命多次，為警先於
    八十九年八月十四日在辛亥路四段上開處所搜索查獲，扣得如附表一所示之物（
    其中編號二、四之物，均為被告所有且用以施用毒品者）；再於八十九年九月二
    十日下午五時三十分，在臺北市○○區○○路一段一六七號前為警查獲，扣得如
    附表二編號一、三所示之物，繼而在臺北市○○路上揭處所扣得如附表二編號二
    、四所示之物（其中編號三、四之物，均為被告所有且用以施用毒品者）。
二、乙○○詎竟不知悛悔，分別基於轉讓第一級毒品海洛因及第二級毒品安非他命之
    概括犯意，連續於八十九年七月底、同年八月初及同年八月十四日下午五時許，
    在臺北市○○路○段二五二巷一三號五樓住處，分別轉讓少量第一級毒品海洛因
    、第二級毒品安非他命予甲○○（五十六年一月二十五日生，已成年）供其施用
    ，經警於八十九年八月十四日在辛亥路四段上開處所查獲。
三、案經臺北市政府警察局中山分局暨文山第二分局報告臺灣臺北地方法院檢察署檢
    察官偵查起訴。
    理  由
一、右揭犯罪事實，業據被告乙○○坦承不諱，被告施用毒品部分，其於八十九年八
    月十四日、九月二十日二次被查獲後，均即排放尿液封緘送臺北市立療養院檢驗
    ，均呈安非他命、嗎啡陽性反應，有該院煙毒尿液檢驗報告書二紙在卷可考，此
    外，並有扣案如附表一、附表二所示之物可資佐證，其中扣案如附表一編號一、
    附表二編號一、二所示之物，先後經初步鑑驗及送法務部調查局複驗，均含第一
    級毒品海洛因成分，有臺北市政府警察局中山分局、文山第二分局查獲涉嫌毒品
    危害防制條例初步鑑驗報告單二紙、法務部調查局鑑定通知書二紙附卷可稽，扣
    案如附表一編號三之物，經臺北市政府警察局中山分局初步鑑驗，呈安非他命反
    應，有該局查獲涉嫌毒品危害防制條例初步鑑驗報告單一紙在卷可按，又訊之證
    人即八十九年八月十四日與被告同被查獲之甲○○，其亦證稱：伊有看到乙○○
    吸食安非他命，海洛因、安非他命、注射針筒、吸食器均為乙○○所有等語（見
    八十九年毒偵字第二五九０卷第十三頁、第二七頁）；另被告轉讓毒品部分，除
    據被告坦承犯行外，並經證人甲○○迭於警、偵訊及本院審理時證述屬實（見八
    十九年毒偵字第二五九０卷第十三頁、第二七頁、八十九年偵字第一六四０五卷
    第三七頁、本院九十年四月二十五日訊問筆錄），雖證人甲○○對於轉讓之毒品
    係安非他命抑海洛因，及轉讓之時間、地點，前後供述略有出入，然其證述被告
    確有轉讓毒品予伊一節，則核與被告供述內容一致，應堪作為被告供述之佐證而
    認定犯罪事實，本件事證明確，被告犯行洵堪認定，應依法論科。
二、被告前因施用第二級毒品案件，經臺灣板橋地方法院先以八十七年毒聲字第二九
    五四號裁定送勒戒處所觀察勒戒，再以同院八十七年毒聲字第三五三一號裁定送
    戒治處所戒治，戒治期滿，由臺灣板橋地方法院檢察署八十九年一月三十一日八
    十九年戒毒偵字第四一號為不起訴處分確定，有卷附該不起訴處分書、臺灣高等
    法院檢察署刑案記錄簡覆表、臺灣高等法院被告全國前案紀錄表可據。核被告所
    為，係犯毒品危害防制條例第十條第一項施用第一級毒品罪、第十條第二項施用
    第二級毒品罪、第八條第一項轉讓第一級毒品罪、第八條第二項轉讓第二級毒品
    罪，其持有毒品之低度行為各為施用及轉讓之高度行為所吸收，不另論罪。被告
    施用及轉讓第一、二級毒品多次，時間緊接、方法相近、觸犯構成犯罪要件相同
    之罪名，顯係各別基於概括犯意而為，均應依連續犯之規定論以一罪，並各依法
    加重其刑。所犯四罪間，犯意各別、罪名有異，應分論併罰。查被告前因麻藥案
    件，經法院判處有期徒刑六月，於民國八十四年五月二十七日執行完畢，嗣又因
    麻藥案件，經法院判處有期徒刑六月，於八十四年十一月二十七日接續執行完畢
    ，其後復因麻藥案件，經法院判處有期徒刑八月，於八十六年一月三十日執行完
    畢，有臺灣高等法院被告全國前案紀錄表在卷可參，其五年內再犯本件四項有期
    徒刑以上之罪，均為累犯，各應依法遞加重其刑。爰審酌被告前已有多次施用毒
    品犯行（含毒品危害防制條例制定前，適用麻醉藥品管理條例處罰之部分），有
    卷附臺灣高等法院被告全國前案紀錄表可佐，其施用海洛因、安非他命殘害自身
    健康，轉讓毒品數量非鉅，坦承犯行，犯後態度尚佳等一切情狀，量處如主文所
    示之刑，並定其應執行之刑。
三、扣案如附表一編號一、三、附表二編號一、二所示之物，為海洛因、安非他命等
    違禁物，業經本院審認如前，均應依毒品危害防制條例第十八條第一項前段沒收
    銷燬之；又扣案如附表一編號二、四、附表二編號三、四所示之物，為被告所有
    且供以施用毒品之器具，業據被告及證人甲○○供、證述在卷，應依刑法第三十
    八條第一項第二款沒收之。
據上論斷，應依刑事訴訟法第二百九十九條第一項前段，毒品危害防制條例第十條第
一項、第二項、第八條第一項、第二項、第十八條第一項前段，刑法第十一條、第五
十六條、第五十一條第五款、第四十七條、第三十八條第一項第二款，判決如主文。
本案經檢察官陳錫柱到庭執行職務
中      華      民      國    九十一    年     一     月      十八      日
                           臺灣臺北地方法院刑事第八庭
                                   審判長法  官  王  淑  滿
                                         法  官  宋  松  璟
                                         法  官  張  永  宏
右正本證明與原本無異。
如不服本判決，應於判決送達後十日內向本院提出上訴狀(應抄附繕本)。告訴人
或被害人如對於本判決不服者，應具備理由請求檢察官上訴，其上訴期間之計算
係以檢察官收受判決正本之日期為準。
                                         書記官  蘇  秋  
中      華      民      國    九十一    年     一     月       十       日
附錄本案論罪科刑法條：
毒品危害防制條例第十條第一項、第二項：
施用第一級毒品者，處六月以上五年以下有期徒刑。
施用第二級毒品者，處三年以下有期徒刑。
毒品危害防制條例第八條第一項、第二項：
轉讓第一級毒品者，處一年以上七年以下有期徒刑，得併科新臺幣一百萬元以下罰
　金。
轉讓第二級毒品者，處六月以上五年以下有期徒刑，得併科新臺幣七十萬元以下罰
　金。
附表一
┌──┬───────┬────────────────────────┐
│編號│   名稱       │數量                                            │
├──┼───────┼────────────────────────┤
│ 一 │海洛因        │貳包（驗餘毛重零點伍伍公克、淨重零點肆伍公克）  │
├──┼───────┼────────────────────────┤
│ 二 │注射針筒      │貳支                                            │
├──┼───────┼────────────────────────┤
│ 三 │安非他命      │壹拾壹包（驗餘毛重點肆陸公克、淨重貳捌點伍捌│
│    │              │公克）                                          │
├──┼───────┼────────────────────────┤
│ 四 │安非他命吸食器│壹組                                            │
├──┴───────┴────────────────────────┤
│八十九年八月十四日在臺北市○○路○段二五二巷十三號五樓搜索扣案        │
└───────────────────────────────────┘
附表二
┌──┬───────┬────────────────────────┐
│編號│     名稱     │數量                                            │
├──┼───────┼────────────────────────┤
│ 一 │海洛因        │貳包（毛重肆點肆公克、淨重點玖公克）          │
├──┼───────┼────────────────────────┤
│ 二 │海洛因        │貳包（毛重肆點公克、淨重點柒公克）          │
├──┴───────┴────────────────────────┤
│編號一、二海洛因經送調查局複驗，驗餘合計毛重捌點壹公克、淨重陸點捌伍│
│公克。                                                                │
├──┬───────┬────────────────────────┤
│ 三 │注射針筒      │壹支                                            │
├──┼───────┼────────────────────────┤
│ 四 │橡皮管        │壹條                                            │
├──┴───────┴────────────────────────┤
│編號一、三：八十九年九月二十日在臺北市○○路○段一六七號前查獲        │
│編號二、四：八十九年九月二十日在臺北市○○路一段三一０號四樓內查獲    │
└───────────────────────────────────┘
